【裁判字號】    90,上易,1045
【裁判日期】    900919
【裁判案由】    竊盜
【裁判全文】
臺灣高等法院臺南分院刑事判決             九十年度上易字第一四五號    Ｃ
      上  訴  人  臺灣臺南地方法院檢察署檢察官
      上  訴  人
      即  被  告  乙  ○  ○
右上訴人因被告竊盜案件，不服臺灣臺南地方法院九十年度易字第九三九號中華民國
九十年五月二十四日第一審判決（起訴案號：臺灣臺南地方法院檢察署九十年度偵字
第三七六三號、併案案號同署九十年度偵字第五七０二號），提起上訴，本院判決如
左：
      主      文
原判決撤銷。
乙○○連續攜帶兇器竊盜未遂，累犯，處有期徒刑貳年。扣案扳手貳支及變造鑰匙、
鐵撬、銼刀、斜口鉗、手電筒各壹支均沒收。
      事      實
一、乙○○前曾於民國（下同）八十五年間因犯竊盜罪，經原審判處有期徒刑十月確
    定，又於同年因犯贓物罪，經本院判處有期徒刑三月確定，再經原審定應執行刑
    一年確定，於八十七年一月二十一日執行完畢，猶不知悔改，復基於為意圖自己
    不法所有之概括犯意，於九十年三月二十三日上午六時許，在臺南縣歸仁鄉○○
    村○○路一九八號前，持其所有客觀上可作為兇器使用之扳手二支及其自備之鑰
    匙一支，破壞丙○○所有車號八Ｊ─四七三０號自用小客車車門，並入內欲發動
    引擎著手竊取該汽車，適吳信鄉路過發現叫喊，乙○○乃奪門逃逸而未遂。嗣經
    吳信鄉當場予以追捕查獲，並起出乙○○作案用之扳手共兩支及變造鑰匙一支等
    物。旋乙○○又承上開概括犯意，於同年五月十六日凌晨二時許，在台南市○區
    ○○路四四六巷五十二弄五十八號旁，又持其所有客觀上可作為兇器使用之鐵撬
    、銼刀、斜口鉗、手電筒各一支為作案工具，正破壞甲○○之妻吳金英所有車號
    Ｙ九─一五五六號自小客車之駕駛座旁門鎖、自動排檔頭、撬開後行李箱鎖頭及
    引擎蓋，並破壞防盜系統，欲竊取該自小客車之際，適為警巡邏經過查獲上情，
    而未遂。
二、案經臺南縣警察局歸仁分局報請臺灣臺南地方法院檢察署檢察官偵查起訴，並由
    檢察官就被告於九十年五月十六日竊盜案部分移併本院審理。
      理      由
一、訊據上訴人即被告乙○○就九十年三月二十三日該次竊盜部分固不否認著手行竊
    ，惟辯稱伊係想偷車內電視云云，就九十年五月十六日該次竊盜部分，則辯稱：
    伊是要修理伊自己的車子，沒有要偷車子云云。
二、惟查，前開事實，業據證人吳信鄉、甲○○分別於警訊、原審及本院調查中證實
    在卷。又被告果欲竊取車內電視，僅需打開車門拔取電視即可，並無需啟動車輛
    引擎，此據被害人丙○○於原審審理時結證在卷，而被告經查獲時，已將扣案之
    鑰匙插入上開汽車引擎電門，此為被告所不否認，亦據證人吳信鄉證述在卷，且
    有扳手及變造鑰匙扣案可證，故被告意在竊取汽車而非車內電視，足堪證明。另
    就九十年五月十六日該次竊盜部分，亦據證人甲○○於警訊中陳明其妻名下之自
    小客車之駕駛座旁門鎖、自動排檔頭、後行李箱鎖頭、引擎蓋被撬開，並破壞防
    盜系統，被告欲竊取該自小客車，適為警巡邏查獲等情，此並有證人甲○○在本
    院訊問時之筆錄可據。查甲○○之妻所有之自用小客車係凌晨二時許，被被告下
    手行竊，時值半夜三更，被告竟稱其當時係要修理自己車子，核與經驗法則有違
    。並有被告所有供作案之鐵撬、銼刀、斜口鉗、手電筒各一支，扣案可佐。查上
    開工具（手電筒除外）均為鐵製用品，質地堅硬，持之均可傷害人之身體，客觀
    上具有危險性，要屬兇器之一種。綜上所述，被告所為上開辯解，無非事後畏罪
    避就之詞，不足採信。本件事證已臻明確，被告之犯行洵堪認定，應予依法論科
    。
三、核被告乙○○所為，係犯刑法第三百二十一條第二項、第一項第三款之加重竊盜
    未遂罪。又被告所為二次行為，時間緊接，所犯罪名相同，顯係出於概括之犯意
    反覆而為，為連續犯，爰依刑法第五十六條之規定以一罪論。公訴人雖僅就九十
    年三月二十三日竊盜部分起訴，但連續犯為裁判上一罪，檢察官就犯罪事實一部
    起訴，依刑事訴訟法第二百六十七條規定，其效力及於全部，本院自得一併審理
    。又被告前曾於犯有事實欄內所載之竊盜罪、贓物罪，經於八十七年一月二十一
    日執行完畢，有臺南地方法院檢察署刑案資料查註紀錄表及臺灣高等法院全國前
    案紀錄表各一份在卷可按，其於五年之內再犯本件有期徒刑以上之罪，為累犯，
    應依法加重其刑，被告竊取被害人所有之上開車輛，均未得手，其犯罪尚屬未遂
    ，爰依刑法第二十六條前段未遂犯之規定，減輕其刑，並依法先加後減之。
四、原審以被告事證明確，因予論罪科刑，固非無見，惟查原判決對於被告於九十年
    五月十六日該次竊盜部分（即檢察官併案部分），未及審酌，即有未洽，被告上
    訴意旨，否認部分犯行，空言指摘原判決不當，固無可取，惟檢察官上訴指摘原
    判決未以連續犯論擬，違法不當，為有理由，自應由本院撤銷改判。爰併審酌被
    告已有竊盜、贓物前科，屢次侵他人財產權，不知悔改向上，及其手段、所生危
    害、所得利益、其品行智識程度及犯罪後猶飾詞辯解等一切情狀，量處如主文所
    示之刑，以資懲儆。又供扣案之扳手共二支、變造鑰匙、鐵撬、銼刀、斜口鉗、
    手電筒各一支等為被告所有，已為被告供述在卷，且供被告犯罪所用之物，應依
    法宣告沒收。
據上論結，應依刑事訴訟法第三百六十九條第一項前段、第三百六十四條、第二百九
十九條第一項前段、刑法第五十六條、第三百二十一條第二項、第一項第三款、第四
十七條、第二十六條前段、第三十八條第一項第二款，判決如主文。
本案經檢察官劉榮堂到庭執行職務。
中    華    民    國      九十      年      九      月      十九        日
                                  臺灣高等法院臺南分院刑事第三庭
                                      審判長法官  黃    崑    宗
                                            法官  楊    省    三
                                            法官  莊    俊    華
右正本證明與原本無異。
不得上訴。
                                      法院書記官  易    慧    玲
中    華    民    國      九十      年      九      月     二十         日
附錄本判決論罪科刑法條：
刑法第三百二十一條
犯竊盜罪而有左列情形之一者，處六月以上五年以下有期徒刑：
一  於夜間侵入住宅或有人居住之建築物、船艦，或隱匿其內而犯之者。
二  毀越門扇、牆垣或其他安全設備而犯之者。
三  攜帶兇器而犯之者。
四  結夥三人以上而犯之者。
五  乘火災、水災或其他災害之際而犯之者。
六  在車站或埠頭而犯之者。
前項之未遂罰之。


司法院資訊處製作；財團法人民間司法改革基金會備份。
